最高法院刑事裁定
                                   111年度台抗字第1320號
抗  告  人  許家慶                     
上列抗告人因違反毒品危害防制條例等罪案件，不服臺灣高等法
院中華民國111年8月31日定應執行刑之裁定（111年度聲字第251
3號，聲請案號：臺灣高等檢察署111年度執聲字第1235號），提
起抗告，本院裁定如下：
    主  文
抗告駁回。
    理  由
一、按裁判確定前犯數罪者，併合處罰之。又數罪併罰，分別宣
    告其罪之刑，其宣告多數有期徒刑者，於各刑中之最長期以
    上，各刑合併之刑期以下，定其應執行之刑期，但不得逾30
    年，刑法第50條第1項前段及第51條第5款分別規定甚明。又
    執行刑之量定，係法院自由裁量之職權，倘其所酌定之執行
    刑，並未違背刑法第51條各款規定所定之方法或範圍及刑事
    訴訟法第370 條所規定之不利益變更禁止原則（即法律之外
    部性界限），亦無明顯違背公平、比例原則或整體法律秩序
    之理念（即法律之內部性界限）者，即不得任意指為違法或
    不當。
二、本件原裁定以抗告人許家慶因犯如其附表所示違反毒品危害
    防制條例等罪，經法院判處如其附表所示之有期徒刑確定（
    原裁定誤載其附表編號1 「犯罪日期」及「判決確定日期」
    欄內之日期，應依序分別更正為「107年2月24日至107年7月
    25日」、「108 年3月4日」）。檢察官依抗告人之請求，向
    原審法院聲請合併定其應執行之刑，核屬正當，因而定其應
    執行之刑為有期徒刑8年，既在其中之最長期（有期徒刑7年
    3月）以上，各刑合併之刑期以下（其中原裁定附表編號2至
    15、16至17所示之罪所處有期徒刑部分，曾經如其附表備註
    欄所載法院判決依序分別定其應執行之刑為有期徒刑7 年10
    月、5月確定，加計同附表編號1之罪所處有期徒刑部分，合
    計總和為有期徒刑8年6月），復已審酌如其附表編號2 至15
    、16至17所示之罪，犯罪時間相近，行為態樣、手段及動機
    相同或相似，所彰顯抗告人責任非難重複程度甚高，並考量
    犯罪情節、行為次數，以及整體犯行之非難評價等情，並未
    逾越刑法第51條第5款及刑事訴訟法第370條所規定之法律外
    部性界限，亦無明顯濫用裁量權而有違反法律內部性界限之
    情形，此核屬原審定應執行刑裁量職權之適法行使，自無違
    法或不當可言。抗告意旨以無關之他案，謂應考量其犯罪類
    型並非重罪，尚無重大危害，且於短時間內所為，抗告人始
    終配合調查，犯後態度良好，請求給予自新機會云云，泛言
    指摘原裁定所定應執行刑不當，顯係對於原審定執行刑裁量
    權之適法行使，任意指摘，應認本件抗告為無理由，予以駁
    回。
據上論結，應依刑事訴訟法第412條，裁定如主文。
中　　華　　民　　國　 111　　年　　10　　月　　13　　日
　                刑事第三庭審判長法  官  徐　昌　錦　
                                  法  官  林　恆　吉　
                                  法  官  江　翠　萍　
                                  法  官  侯　廷　昌　
                                  法  官  林　海　祥　
本件正本證明與原本無異
                                  書記官
中　　華　　民　　國　　111 　年　　10　　月　　19　　日